---
title: "شهداء الثورة السودانية فى الفترة من 2021 - 2022"
output: 
  flexdashboard::flex_dashboard:
    orientation: rows
---

```{r setup, include=FALSE}
pacman::p_load('dplyr', 'tidyr', 'tidyverse','ggplot2','ggalt','forcats', 'R.utils', 'png', 'grid',
               'ggpubr','bbplot','readxl',  'finalfit','DT','plotly',
               'lubridate',    # general package for handling and converting dates  
               'rio',          # File import
               'skimr',        # get overview of data
               'gtsummary',    # summary statistics and tests
               'rstatix',      # summary statistics and statistical tests
               'janitor',      # adding totals and percents to tables
               'scales',       # easily convert proportions to percents  
               'flextable',    # converting tables to pretty images
               'gridExtra','patchwork','hrbrthemes','flexdashboard','highcharter')

options(warn = - 1)
```
```{r}
#-----bbc_style------------------------------------------
bbc_style <- function ()
{
  font <- "Helvetica"
  ggplot2::theme(plot.title = ggplot2::element_text(family = font,
                                                    size = 15, face = "bold", color = "#222222"), plot.subtitle = ggplot2::element_text(family = font,
                                                                                                                                        size = 10, margin = ggplot2::margin(9, 0, 9, 0)), plot.caption = ggplot2::element_blank(),
                 legend.position = "top", legend.text.align = 0, legend.background = ggplot2::element_blank(),
                 legend.title = ggplot2::element_blank(), legend.key = ggplot2::element_blank(),
                 legend.text = ggplot2::element_text(family = font, size = 10,
                                                     color = "#222222"), axis.title = ggplot2::element_blank(),
                 axis.text = ggplot2::element_text(family = font, size = 10,
                                                   color = "#222222"), axis.text.x = ggplot2::element_text(margin = ggplot2::margin(5,
                                                                                                                                    b = 10)), axis.ticks = ggplot2::element_blank(),
                 axis.line = ggplot2::element_blank(), panel.grid.minor = ggplot2::element_blank(),
                 panel.grid.major.y = ggplot2::element_line(color = "#cbcbcb"),
                 panel.grid.major.x = ggplot2::element_blank(), panel.background = ggplot2::element_blank(),
                 strip.background = ggplot2::element_rect(fill = "white"),
                 strip.text = ggplot2::element_text(size = 10, hjust = 0))
}
```

```{r}
sud_rev <- import("C:/Users/kfmurtada/Desktop/Sudanese_revelution/data/Sudanese_rev.xlsx")

sud_rev <- sud_rev |> 
  mutate(across(where(is.character), as.factor)) |>
  janitor::clean_names() |> 
  mutate(date = as.POSIXct(date_of_death, format = "%m/%d/%Y %H:%M:%S")) |> 
  mutate(day_death =factor(day(date))) |> 
  mutate(month_death = factor(month(date, label = TRUE))) |> 
  mutate(year_death =factor(year(date))) |> 
  mutate(week_death = factor(wday(date, label = TRUE))) |> 
  mutate(ageGrouped = factor(cut(age, 
                          breaks = c(0, 10, 20, 30, 40,50,60,70),
                          labels = c("Under 10", "10-20", "20-30",
                                     "30-40","40-50","50-60","60-70")))) |> 
  select(name,gender,age,ageGrouped,city,place_of_death,reason_of_death,
         date_death=date,day_death,week_death,month_death,year_death)
```

```{r}
 max_gender_df <-  sud_rev |> 
    count(gender, sort = TRUE) |>  
    pivot_wider(names_from = gender, values_from = n) |> 
    summarise(max_male=sum(Male), 
              max_femal=sum(Female)) 
```

الشهداء من الذكور والاناث
=====================================  
Row
-----------------------------------------------------------------------

### المجموع الكلى للشهداء:

```{r}
valueBox(nrow(sud_rev),  icon = "fas fa-heart-broken", 
           color = "red")
```

### مجموع الشهداء من الذكور:

```{r}
valueBox(max_gender_df$max_male,  icon = "fas fa-heart-broken", 
           color = "red")
```

### مجموع الشهداء من الاناث:

```{r}
valueBox(max_gender_df$max_femal,  icon = "fas fa-heart-broken", 
           color = "red")
```

Row
-------------------------------------
    
### عدد الشهداء حسب الاعمار من الذكور والاناث
    
```{r}
gender_bar <- sud_rev  |> 
  count(gender, sort = TRUE) |>  
  dplyr::mutate(perc = scales::percent(n / sum(n), accuracy = .1, trim = FALSE)) |> 
  rename(Gender=gender) |> 
  hchart('bar',hcaes(Gender,n)) |> 
  hc_title(text = "") |> 
  hc_subtitle(text = "")  |>  
  hc_xAxis(title = list(text = "")) |> 
  hc_yAxis(title = list(text = "")) |> 
  #hc_add_theme(hc_theme_economist())
  hc_add_theme(hc_theme_538())

gender_bar
```
 
### النسبة المئوية لعدد الشهداء حسب النوع والجنس
    
```{r}
gender_pie <- sud_rev  |>
  count(gender, sort = TRUE) |>
  dplyr::mutate(perc = scales::percent(n / sum(n), accuracy = .1, trim = FALSE)) |>
  plot_ly(labels = ~ gender,
          values = ~ n) %>%
  add_pie(hole = 0.6)

gender_pie
``` 

Row
-------------------------------------
    
### الشهداء حسب الاعمار
    
```{r}
age_bar <- sud_rev  |> 
  count(ageGrouped, sort = TRUE) |> 
  hchart("bar", hcaes(x = ageGrouped, y = n))  |> 
  hc_title(text = "") |> 
  hc_xAxis(title = list(text = "")) |> 
  hc_yAxis(title = list(text = "")) |> 
  #hc_add_theme(hc_theme_economist())
  hc_add_theme(hc_theme_538())
age_bar
```
    
### مجموع الشهداء حسب الأعمار فى الجنسين

```{r}
gender_age_bar<- sud_rev |> 
  count(gender,ageGrouped)  |> 
  hchart("bar", hcaes(x = ageGrouped, y = n, group=gender))  |> 
  hc_title(text = "") |> 
  hc_xAxis(title = list(text = "")) |> 
  hc_yAxis(title = list(text = "")) |> 
  hc_add_theme(hc_theme_538())
  #hc_add_theme(hc_theme_economist())

gender_age_bar

```

الشهداءحسب المدن والمناطق
=====================================  
Row
-----------------------------------------------------------------------

### المجموع الكلى للشهداء:

```{r}
valueBox(nrow(sud_rev),  icon = "fas fa-heart-broken", 
           color = "red")
```

### مجموع الشهداء من الذكور:

```{r}
valueBox(max_gender_df$max_male,  icon = "fas fa-heart-broken", 
           color = "red")
```

### مجموع الشهداء من الاناث:

```{r}
valueBox(max_gender_df$max_femal,  icon = "fas fa-heart-broken", 
           color = "red")
```

Row
-------------------------------------
    
### الشهداءحسب المدن والمناطق 
    
```{r}
tree_city_df <- sud_rev %>% 
    count(city, place_of_death,sort = TRUE) %>%
    mutate(parents = city) %>%
    ungroup() 
  
  tree_city_place <- plot_ly(data = tree_city_df %>% filter(city == "ام درمان"),
                             labels = ~ place_of_death, 
                             values = ~ n,
                             type = "treemap",
                             parents=  ~city,
                             domain = list(row=0),
                             name = "ام درمان",
                             textinfo="label+value+percent parent") |> 
    add_trace(data = tree_city_df %>% filter(city == "الخرطوم"),
              labels = ~ place_of_death, 
              values = ~ n,
              type = "treemap",
              parents=  ~city,
              domain = list(row=1),
              name = "الخرطوم",
              textinfo="label+value+percent parent")  |> 
    add_trace(data = tree_city_df %>% filter(city == "الخرطوم بحري"),
              labels = ~ place_of_death, 
              values = ~ n,
              type = "treemap",
              parents=  ~city,
              domain = list(row=2),
              name = "الخرطوم بحري",
              textinfo="label+value+percent parent")  |> 
    add_trace(data = sud_rev %>% filter(city == "مدنى"),
              labels = ~ place_of_death, 
              values = ~ n,
              type = "treemap",
              parents=  ~city,
              domain = list(row=3),
              name = "مدنى",
              textinfo="label+value+percent parent")  |>
    layout(title = "",
           grid=list(columns=1, rows=3))
  
  tree_city_place
```

أسباب القتل
=====================================  
Row
-----------------------------------------------------------------------

### المجموع الكلى للشهداء:

```{r}
valueBox(nrow(sud_rev),  icon = "fas fa-heart-broken", 
           color = "red")
```

### مجموع الشهداء من الذكور:

```{r}
valueBox(max_gender_df$max_male,  icon = "fas fa-heart-broken", 
           color = "red")
```

### مجموع الشهداء من الاناث:

```{r}
valueBox(max_gender_df$max_femal,  icon = "fas fa-heart-broken", 
           color = "red")
```

Row
-------------------------------------

### أسباب القتل
    
```{r}
reason_of_death_bar <- sud_rev |>
  count(reason_of_death,sort=TRUE) |>
  mutate(reason_of_death = factor(reason_of_death, levels = reason_of_death)) |>
  hchart("bar", hcaes(x = reason_of_death, y = n))  |>
  hc_title(text = "") |>
  hc_xAxis(title = list(text = "")) |>
  hc_yAxis(title = list(text = "")) |>
  hc_add_theme(hc_theme_538())
reason_of_death_bar
```

الشهداء حسب السنين والشهور
=====================================  
Row
-----------------------------------------------------------------------

### المجموع الكلى للشهداء:

```{r}
valueBox(nrow(sud_rev),  icon = "fas fa-heart-broken", 
           color = "red")
```

### مجموع الشهداء من الذكور:

```{r}
valueBox(max_gender_df$max_male,  icon = "fas fa-heart-broken", 
           color = "red")
```

### مجموع الشهداء من الاناث:

```{r}
valueBox(max_gender_df$max_femal,  icon = "fas fa-heart-broken", 
           color = "red")
```

Row
-------------------------------------
    
### مجموع الوفيات فى الفترة من 2021 - 2022
    
```{r}
# ----------------------Death per Time-------------------------------------------
# 1- month per year
death_per_month_bar<-  sud_rev |> 
  count(month_death,year_death, sort = T) |> 
  hchart("column", hcaes(x = month_death, y = n,group=year_death))  |>
  hc_title(text = "") |> 
  hc_xAxis(title = list(text = "")) |> 
  hc_yAxis(title = list(text = "")) |> 
 hc_add_theme(hc_theme_538())
death_per_month_bar

```

### مجموع الوفيات بالاسابيع لسنة 2021 
    
```{r}
death_per_weeks_bar_2021 <-  sud_rev |> 
  filter(year_death==2021) |>
  count(week_death,month_death,year_death, sort = T) |> 
  hchart("column", hcaes(x = week_death, y = n,group=month_death))  |>
  hc_title(text = "") |> 
  hc_xAxis(title = list(text = "")) |> 
  hc_yAxis(title = list(text = "")) |> 
  hc_add_theme(hc_theme_538())
  death_per_weeks_bar_2021
``` 

###  مجموع الوفيات بالايام لسنة 2021

```{r}
death_per_day_bar_2021 <-   sud_rev |> 
  filter(year_death==2021) |>
  count(day_death,month_death ,week_death,year_death, sort = T) |> 
  hchart("column", hcaes(x = day_death, y = n,group=week_death))  |>
  hc_title(text = "") |> 
  hc_xAxis(title = list(text = "")) |> 
  hc_yAxis(title = list(text = "")) |> 
  hc_add_theme(hc_theme_538())
death_per_day_bar_2021
  
```
Row
-------------------------------------
    
###  مجموع الوفيات بالاسابيع لسنة 2022
    
```{r}
death_per_weeks_bar_2022 <-  sud_rev |> 
  filter(year_death==2022) |>
  count(week_death,month_death,year_death, sort = T) |> 
  hchart("column", hcaes(x = week_death, y = n,group=month_death))  |>
  hc_title(text = "") |> 
  hc_xAxis(title = list(text = "")) |> 
  hc_yAxis(title = list(text = "")) |> 
  hc_add_theme(hc_theme_538())
  death_per_weeks_bar_2022
```

###  مجموع الوفيات بالايام لسنة 2022

```{r}
death_per_day_bar_2022 <-   sud_rev |> 
  filter(year_death==2022) |>
  count(day_death,month_death ,week_death,year_death, sort = T) |> 
  hchart("column", hcaes(x = day_death, y = n,group=week_death))  |>
  hc_title(text = "") |> 
  hc_xAxis(title = list(text = "")) |> 
  hc_yAxis(title = list(text = "")) |> 
  hc_add_theme(hc_theme_538())
death_per_day_bar_2022
  
```

توزيع السلسلة الزمنية للوفيات
=====================================  
Row
-----------------------------------------------------------------------

### المجموع الكلى للشهداء:

```{r}
valueBox(nrow(sud_rev),  icon = "fas fa-heart-broken", 
           color = "red")
```

### مجموع الشهداء من الذكور:

```{r}
valueBox(max_gender_df$max_male,  icon = "fas fa-heart-broken", 
           color = "red")
```

### مجموع الشهداء من الاناث:

```{r}
valueBox(max_gender_df$max_femal,  icon = "fas fa-heart-broken", 
           color = "red")
```

Row
-------------------------------------

```{r}
### توزيع السلسلة الزمنية للوفيات خلال السنين 2021- 2022 
# Line_all_years  <- sud_rev |> 
#   count(month_death,year_death) |> 
#   hchart("line", hcaes(x = month_death, y = n, group = year_death)) %>%
#   hc_title(text = " ") |> 
#   hc_xAxis(title = list(text = "")) |> 
#   hc_yAxis(title = list(text = "")) |> 
#   hc_add_theme(hc_theme_538())
# Line_all_years
```
### الوفيات خلال سنة 2021 
```{r}
# ----------------------Death per Time-------------------------------------------
#1- month per year
line_2021  <- sud_rev |>
  filter(year_death==2021) |>
  count(month_death) |>
  hchart("line", hcaes(x = month_death, y = n)) %>%
  hc_title(text = " ") |>
  hc_xAxis(title = list(text = "")) |>
  hc_yAxis(title = list(text = "")) |>
  hc_add_theme(hc_theme_538())
line_2021
```

### الوفيات خلال سنة 2022 

```{r}
# ----------------------Death per Time-------------------------------------------
# # 1- month per year
line_2022  <- sud_rev |>
  filter(year_death==2022) |>
  count(month_death) |>
  hchart("line", hcaes(x = month_death, y = n)) %>%
  hc_title(text = " ") |>
  hc_xAxis(title = list(text = "")) |>
  hc_yAxis(title = list(text = "")) |>
  hc_add_theme(hc_theme_538())
line_2022
```